【裁判字號】    90,易,3148
【裁判日期】    900918
【裁判案由】    毒品危害防制條例
【裁判全文】
臺灣高雄地方法院刑事判決                          九十年度易字第三一四八號
    公  訴  人  臺灣高雄地方法院檢察署檢察官
    被      告  甲○○
右列被告因毒品危害防制條例案件，經檢察官提起公訴（九十年度毒偵字第一九０一
號），本院判決如左：
    主  文
甲○○施用第二級毒品，累犯，處有期徒刑陸月，如易科罰金，以參佰元折算壹日。
    事  實
一、甲○○於民國八十六年間曾犯違反麻醉藥品管理條例案件，經判處有期徒刑三月
    確定，於八十六年十一月二十三日執行完畢。復於八十七年間因施用毒品案件，
    經本院以八十七年度毒聲字第九二號裁定送觀察、勒戒後，認有繼續施用毒品傾
    向，再經本院以八十七年度毒聲字第四八四號裁定強制戒治，經強制戒治期間屆
    滿三月，成效評定合格，無繼續強制戒治之必要，經本院以八十七年度毒聲字第
    三七五三號裁定停止戒治，所餘戒治期間付保護管束，強制戒治期滿後，經台灣
    高雄地方法院檢察署檢察官於八十八年七月九日以八十八年度戒毒偵字第五一號
    不起訴處分確定後，仍不知悔改。明知安非他命業經公告列為毒品危害防制條例
    第二條第二項第二款第二級毒品，不得非法持有、施用，仍基於施用第二級毒品
    安非他命之犯意，於九十年二月六日在高雄縣田寮鄉某處山上，施用第二級毒品
    安非他命一次。嗣經警通知前往採驗尿液，甲○○於九十年二月七日前往高雄縣
    警察局岡山分局採尿檢驗結果，尿液呈甲基安非他命陽性反應，知悉上情。
二、案經高雄縣政府警察局湖內分局移送臺灣高雄地方法院檢察署檢察官偵查起訴。
    理  由
一、訊據被告甲○○坦承於右開時、地施用第二級毒品安非他命之犯行，惟辯稱：我
    從事鐵工業，工作時不慎傷及左手，導致失業，心情不佳，才施用安非他命一次
    等語。經查：被告於九十年二月六日下午一時許，接獲高雄縣警察局湖內分局於
    通知於二十四小時內前往高雄縣警察局岡山分局採尿室採驗尿液，被告於九十年
    二月七日上午十時二十分前往採驗，經送請台灣檢驗科技股份有限公司檢驗結果
    ，呈甲基安非他命陽性反應，此有台灣檢驗科技股份有限公司濫用藥物尿液檢驗
    報告一份在卷可參。再按甲基安非他命經口服投與後，約百分之七十於二十四小
    時內自尿液中排出，其尿液內甲基安非他命成分之檢出，與其投與甲基安非他命
    方式、投與量、個人體質、採尿時間、檢測儀器之精密有關，通常採尿液是否呈
    陽性反應，應以投與後二十四小時所採為宜，此業經行政院衛生署藥物食品檢驗
    局以（八○）藥檢壹字第○四四九四二號函釋明確。被告自白其於九十年二月六
    日施用安非他一次之犯行，核與事實相符，堪可採信。至被告雖辯稱其於工作時
    不慎傷及左手，導致失業，心情不佳，才施用安非他命等情，然查，被告明知安
    非他命業經公告列為毒品危害防制條例第二條第二項第二款第二級毒品，不得非
    法持有、施用，被告以其心情不佳而施用安非他命之辯解，自無可採。
  (二)被告於八十七年間因施用毒品案件，經本院以八十七年度毒聲字第九二號裁定送
    觀察、勒戒後，認有繼續施用毒品傾向，再經本院以八十七年度毒聲字第四八四
    號裁定強制戒治，經強制戒治期間屆滿三月，成效評定合格，無繼續強制戒治之
    必要，經本院以八十七年度毒聲字第三七五三號裁定停止戒治，所餘戒治期間付
    保護管束，強制戒治期滿後，經台灣高雄地方法院檢察署檢察官於八十八年七月
    九日以八十八年度戒毒偵字第五一號不起訴處分確定後，被告所犯本案施用毒品
    犯行，再經本院於九十年六月十三日以九十年度毒聲字第三七二０號裁定強制戒
    治，現在台灣屏東戒治所強制戒治中等情，此有台灣高雄地方法院檢察署刑案資
    料查註紀錄表、戒治處分執行指揮書、被告院內索引卡紀錄、台灣高等法院被告
    全國前案紀錄表各一份附卷可證，足證被告於前案強制戒治期滿經不起訴處分後
    ，五年內再犯第十條第二項之罪。本案事證明確，被告犯行，已堪認定。
二、核被告甲○○所為，係犯毒品危害防制條例第十條第二項施用第二級毒品罪。公
    訴人起訴事實雖認被告於九十年二月七日上午十時二十分許回溯二十四小時內之
    某時施用安非他命一次，核與本院認定被告於九十年二月六日時內之某時施用安
    非他命一次之犯行，雖有不同，然公訴人起訴之犯罪事實，與本院認定之犯罪事
    實，為同一個施用安非他命之犯罪事實，僅本院就公訴人起訴之犯罪時間予以更
    正，附此敘明。被告施用第二級毒品安非他命而持有之低度行為為施用之高度行
    為所吸收，不另論持有毒品罪。其於八十六年間所犯違反麻醉藥品管理條例案件
    ，經判處有期徒刑三月確定，於八十六年十一月二十三日執行完畢，此有台灣高
    雄地方法院檢察署刑案資料查註紀錄表、被告院內索引卡紀錄、台灣高等法院被
    告全國前案紀錄表各一份在卷可參，其於執行完畢五年以內再犯本案有期徒刑以
    上之罪，為累犯，應依法加重其刑。爰審酌被告前已犯有違反麻醉藥品管理條例
    前科，仍不能戒斷，又因施用毒品犯行，前經公訴人依觀察勒戒先行主義，於強
    制戒治期滿後，為不起訴處分確定，自應念及國家刑事政策對於施用毒品犯罪者
    ，施以觀察、勒戒、強治戒治處分，期使斷癮，不致再犯，被告竟再犯本件施用
    毒品罪，自戕其個人身心健康，尤有甚者，國人因施用毒品而長期蠶食耗損國力
    ，有害國族健康，惟被告於犯後坦承犯行等一切情狀，爰量處如主文所示之刑，
    及諭知易科罰金之折算標準。
三、據上論斷，應依刑事訴訟法第二百九十九條第一項前段、毒品危害防制條例第十
    條第二項、刑法第十一條、第四十七條、第四十一條第一項前段、罰金罰鍰提高
    標準條例第二條，判決如主文。
本件經檢察官林慧美到庭執行職務
中      華      民      國      九十      年    九    月    十八     日
                                  臺灣高雄地方法院刑事第四庭
                                      法    官  張  桂  美
右正本證明與原本無異。
如不服本判決，應於判決送達後十日內，向本院提出上訴狀。
                                      書 記 官  吳  金  霞
中      華      民      國      九十      年    九    月    十八     日
參考法條：毒品危害防制條例第十條第二項。
施用第二級毒品者，處三年以下有期徒刑。


司法院資訊處製作；財團法人民間司法改革基金會備份。
